臺灣高等法院臺中分院刑事裁定　　　　　　九十三年度抗字第二七號
　　抗　告　人
　　即　被　告　甲○○
右上訴人因聲請迴避案件，對於臺灣彰化地方法院中華民國九十二年十二月十六日裁
定（九十二年度聲字第一八七七號）提起抗告，本院裁定如左：
    主　　  文
抗告駁回。
    理  　　由
一、本件聲請意旨：詳如附件聲請狀之記載。
二、原審以：按當事人聲請法官迴避，以有刑事訴訟法第十八條第一款、第二款所列
    情形之一者為限。經查本件聲請人雖以受理本院九十二年易字第一三三九號之受
    命法官，有忽視其調查證據之聲請權，並告以勿浪費司法資源等情形，主張原受
    命法官對其有偏頗之可能，而聲請該受命法官迴避云云。惟按刑事訴訟法第十八
    條第二款規定，得聲請法官迴避原因之所謂足認其執行職務有偏頗之虞者，係指
    以一般通常之人所具有之合理觀點，對於該承辦法官能否為公平之裁判，均足產
    生懷疑，且此種懷疑之發生，存有其特定客觀之原因，而非僅出諸當事人自己主
    觀之判斷者，始足當之；然本院就聲請人之聲請，依職權調取本院九十二年易字
    第一三三九號卷審閱後，對照聲請人聲請狀所載，其聲請原審受命法官調查證據
    之事項，在在均有依聲請人之陳述而記載於筆錄之中，絲毫未有忽視聲請人之調
    查證據聲請權之處，而縱受命法官有於開庭中，有勸告聲請人勿浪費司法資源之
    舉動，然審酌原起訴事實，僅係聲請人與他人相互辱罵與互毆之情形，而該案之
    其他被告亦已坦認犯行，僅聲請人猶爭執其並無不法，是原審受命法官在此情況
    下，本於職權，勸諭聲請人知所節制，切勿過度耗費司法資源，並無違法之處，
    於情、於理，亦無不當，況該案件僅係在準備程序中，且在被告否認下，日後當
    須進行合議之審判程序，原受命法官並無單獨決定被告有罪、無罪之權，自不可
    將此善意解為有何偏頗之意。是聲請人執其主觀之感受，而臆測原受命法官對該
    案之審判有何偏頗之虞，顯非是論，本件聲請不能認為正當，因予駁回聲請，經
    核並無不當。
三、抗告意旨略稱：原受命法官出身檢察系統，開庭時以與本案無關之事訊問聲請人
    ，疾言厲色，並恫嚇聲請人要重判，有「個人主觀」「個人好惡」之偏頗云云。
    按當事人聲請法官迴避，以有具體事實，足認其執行職務有偏頗之情形為限，若
    僅對於法官之指揮訴訟，或其訊問方法，有所不滿，不能指為有偏頗之虞。又所
    謂有偏頗之虞，係指法官與訴訟關係人具有故舊恩怨等關係，其審判恐有不公平
    者而言。最高法院十八年抗字第一四九號、十九年抗字第二八五號分別著有判例
    。經查原受命法官與本案訴訟關係人，並無故舊恩怨關係，聲請人對於原受法命
    訊問方法之不滿，即遽指為有偏頗之虞，揆諸上開判例意旨，抗告人之抗告為無
    理由，應予駁回。
據上論斷，應依刑事訴訟法第四百十二條裁定如主文。
中      華      民      國　  　九十三   年       一      月    十六　  日
                                臺灣高等法院臺中分院刑事第十一庭
                                    　　審判長法　官  李  璋  鵬
                                   　   　    法　官  蕭　錦　鍾
                                    　        法　官　胡　森　田
右正本證明與原本無異。
不得抗告。
                                              書記官  林　振　甫
中      華      民      國　  　九十三   年       一      月     十六   日
                                                            Ｉ
